臺灣高等法院臺中分院刑事判決　　　　96年度上訴字第2739號
上　訴　人　臺灣臺中地方法院檢察署檢察官
被　　　告　甲○○
上列上訴人因被告違反毒品危害防制條例案件，不服臺灣臺中地
方法院96年度訴字第2544號中華民國96年8月31日第一審判決（
起訴案號：臺灣臺中地方法院檢察署96年度毒偵字第3468號），
提起上訴，本院判決如下：
    主  文
上訴駁回。
    理  由
一、檢察官上訴意旨略以：本件起訴之犯罪事實，固經原審法院
    另案以96年度訴字第2200號判決認被告於96年1、2月間起，
    至96年5月7日前為止，有多次施用海洛因之犯行，欠缺補強
    證據，復依被告於96年5月8日採尿之檢驗結果，海洛因代謝
    後之可待因、嗎啡類濃度各為每毫升7326、3839ng，而於96
    年5月11日採尿之檢驗結果，可待因、嗎啡類濃度已降為每
    毫升154、2119ng，比96年5月8日之檢驗結果降低許多，因
    認被告於96年5月7日後未再施用，就此部分認犯罪嫌疑不足
    ，不另為無罪之諭知；惟海洛因施用後可於尿液中檢出之時
    間，依據Clarke's Isolation andIdentification of
    Drugs第2版記載，服用海洛因後24小時內約有服用量之80%
    排泄於尿液中，甲基安非他命服用後約有服用量之70%排泄
    於尿液中，其於尿液中排出之最長時限，受施用劑量、施用
    方式、個人體質及其代謝情況等因素影響，因個案而異，一
    般可檢出之最長時間為海洛因服用後2至4天，此經行政院衛
    生署管制藥品管理局以91年9月23日管檢字第109652號函釋
    在案；則本案被告採尿時間為96年5月11日21時20分，另案
    採尿時間為96年5月9日凌晨1時20分，推論2者犯罪時間相差
    最長可能達6日，依最高法院96年第9次刑庭會議決議意旨，
    難認屬於接續犯，應論以數罪，檢察官於另案擴充起訴範圍
    ，難認適法，本案諭知不受理判決，適用法律容有疑義；又
    被告於另案審理中辯稱：僅在96年5月7日晚間施用1次，此
    後均未再施用等語，準此歷經4日後，被告復於96年5月11日
    晚間採尿，其尿液中可待因、嗎啡類含量，理應代謝呈無之
    狀態，被告所辯顯難採信，另案判決遽認被告所述於96年5
    月7日晚間後未再施用毒品云云可採，本案亦未就此加以調
    查，認事用法，難認允當等語。
二、按已經提起公訴或自訴之案件，在同一法院重行起訴者，應
    諭知不受理之判決，刑事訴訟法第303條第2款定有明文。經
    查：
  (一)本案被告經臺灣臺中地方法院檢察署檢察官於96年7月26日
    以96年度毒偵字第3468號起訴，認被告基於施用第一級毒品
    海洛因之犯意，自96年1、2月間起至96年5月11日21時20分
    警方採尿回溯4至5日內之某時止，施用第一級毒品海洛因多
    次，因認被告涉犯施用第一級毒品海洛因之罪嫌，並提出中
    山醫學大學附設醫院藥物濫用檢測中心確認結果報告1紙為
    證。
  (二)惟被告上開罪嫌，業據同署檢察官於96年6月26日以96年度
    毒偵字第2807號提起公訴，經原審法院以96年度訴字第2200
    號另案受理，復據同署檢察官於該案96年8月17日準備程序
    時及簡式審判時擴充起訴範圍，此有原審法院96年度訴字第
    2200號準備程序筆錄及審判筆錄在卷可稽，核2案起訴事實
    相同，茲檢察官既對被告上開罪嫌以96年度毒偵字第2807
    號提起公訴，復就同一案件向原審法院重行起訴，於法自有
    未合。
  (三)原審因就重行起訴之96年度毒偵字第2807號案件為公訴不受
    理之諭知，核無違誤，應予維持。上訴意旨略謂檢察官於另
    案擴充起訴範圍，難認適法、及另案判決遽認被告所述於96
    年5月7日晚間未後未再施用毒品可採，本案亦未就此加以調
    查，難認允當云云，核本案既屬重行起訴，檢察官上訴指摘
    各情，均非本案所得審酌，且檢察官不服原審法院96年度訴
    字第2200號判決，提起上訴後，業經本院於96年11月21日以
    96年度上訴字第2744號判決駁回上訴在案，有判決正本1件
    在卷可稽，本件上訴自無理由，應予駁回，爰不經言詞辯論
    而為之。
三、據上論斷，應依刑事訴訟法第372條、第368條，判決如主文
中　　華　　民　　國　　96　　年　　11　　月　　26　　日
            刑事第七庭  審判長法　官　林　榮　龍
                              法　官　張  惠　立
                              法　官　鄭　永　玉
上列正本證明與原本無異。
如不服本判決應於收受送達後十日內向本院提出上訴書狀，其未
敘述上訴之理由者並得於提起上訴後十日內向本院補提理由書（
均須按他造當事人之人數附繕本）。
                                書記官　　瑞　芳
中　　華　　民　　國　　96　　年　　11 　月　　 27 　日
